臺灣高雄地方法院刑事裁定
111年度聲字第2115號
聲  請  人  臺灣高雄地方檢察署檢察官
受  刑  人  方自強



上列聲請人因受刑人數罪併罰有二裁判以上，聲請定其應執行之
刑（111年度執聲字第1678號），本院裁定如下：
    主  文
方自強犯如附表所示之罪共玖罪，所處各如附表所載之刑，應執
行有期徒刑貳年柒月。
    理  由
一、聲請意旨略以：受刑人方自強因犯如附表所示之罪，先後經
    判決確定如附表，應依刑法第50條、第53條及第51條第5款
    之規定，定其應執行之刑，爰依刑事訴訟法第477條第1項規
    定聲請裁定等語。
二、按裁判確定前犯數罪者，併合處罰之；有二以上裁判者，依
    第51條之規定，定其應執行刑，刑法第50條第1項前段、第5
    3條分別定有明文。又得易科罰金之罪與不得易科罰金之罪
    ，經受刑人請求檢察官聲請定應執行刑者，依第51條規定定
    之，亦為刑法第50條第1項但書第1款、第2項所明定。次按
    數罪併罰，分別宣告其罪之刑，宣告多數有期徒刑者，於各
    刑中之最長期以上，各刑合併之刑期以下，定其刑期，但不
    得逾30年，刑法第51條第5款亦定有明文。又刑事訴訟法第3
    70條第2項、第3項，已針對第二審上訴案件之定應執行之刑
    ，明定有不利益變更禁止原則之適用；分屬不同案件之數罪
    併罰，倘一裁判宣告數罪之刑，曾經定其執行刑，再與其他
    裁判宣告之刑定其執行刑時，在法理上亦應同受此原則之拘
    束（最高法院103年度第14次刑事庭會議決議意旨參照）；
    基此，上開更定之應執行刑，不應比前定之應執行刑加計其
    他裁判所處刑期或所定應執行刑後為重，否則即與法律秩序
    理念及法律目的之內部界限有違（最高法院93年度台非字第
    192號判決意旨參照）。末按數罪併罰中之一罪，依刑法規
    定得易科罰金，若因與不得易科罰金之他罪，併合處罰結果
    而不得易科罰金時，原可易科部分所處之刑，自亦無庸為易
    科折算標準之記載（司法院院字第2702號解釋、司法院大法
    官釋字第144號解釋及第679號解釋理由書意旨可資參照）。
三、經查，受刑人所犯如附表所示之罪共9罪，業經法院先後判
    處如附表所示之刑，並於如附表所示之日期分別確定在案，
    有各該判決書及臺灣高等法院被告前案紀錄表在卷可稽；又
    受刑人就附表所示之各罪中，固同有得易科與不得易科罰金
    之罪（即附表編號1至5、7至9與編號6之罪），惟受刑人業
    已具狀請求檢察官聲請本院合併定其應執行之刑，有執聲字
    卷附受刑人是否同意聲請定執行刑調查表在卷可參。又本件
    檢察官聲請就受刑人所犯如附表之罪聲請定其應執行之刑前
    ，業予受刑人陳述意見之機會，有上開調查表附執聲字卷可
    稽，綜上，是檢察官本件聲請定其應執行之刑，經核係屬正
    當，應予准許。又其中附表編號1至2部分，前曾經本院以11
    0年度簡字第2955號判決定應執行6月確定、附表編號7至8部
    分，前曾經本院以111年度審易字第519號判決定應執行6月
    確定，依前開說明，本院就附表案件再為定應執行刑之裁判
    時，自應受前開裁判所為定應執行刑內部界限之拘束，而應
    在上開曾定應執行刑加計未定應執行刑總和範圍即2年11月
    （計算式：6月＋4月＋3月＋3月＋9月＋6月＋4月＝2年11月）內定
    應執行刑。
四、爰依罪責相當及特別預防之刑罰目的，具體審酌被告所犯數
    罪之罪質、手段及因此顯露之法敵對意識程度相近，所侵害
    法益之種類與其替代回復可能性，刑罰之邊際效益及適應於
    本件被告之具體情形等情，定其應執行之刑如主文。又本件
    固有前揭得易科罰金之罪刑與不得易科罰金之罪刑，惟揆諸
    前揭說明，應無庸為易科折算標準之記載，附此敘明。
五、依刑事訴訟法第477條第1項，刑法第50條、第53條、第51條
    第5款，裁定如主文。
中　　華　　民　　國　　111 　年　　12　　月　　7 　　日
                  刑事第十四庭  法　官  林軒鋒
以上正本證明與原本無異。
如不服本裁定，應於收受送達後5 日內向本院提出抗告狀。
中　　華　　民　　國　　111 　年　　12　　月　　7 　　日
                                書記官  李偲琦
附表
編號 案由    宣告刑 犯罪日期（民國）       最後事實審        確定判決         備  註     法院、案號 判決日期（民國） 法院、案號 確定日期（民國）  1 竊盜 有期徒刑4月，如易科罰金，以新臺幣1000元折算1日 110年7月4日 本院110年度簡字第2955號 110年11月15日 同左 110年12月25日 1.編號1至2曾定應執行刑，有期徒刑6月，如易科罰金，以新臺幣1000元折算1日。 2.執行案號：111年度執字第380號。      2 竊盜 有期徒刑4月，如易科罰金，以新臺幣1000元折算1日 110年8月16日 同上 同上 同上 同上  3 竊盜 有期徒刑4月，如易科罰金，以新臺幣1000元折算1日 110年8月1日 本院110年度簡字第3271號 110年11月12日 同左 110年12月25日 執行案號：111年度執 字第584號。 4 竊盜 有期徒刑3月，如易科罰金，以新臺幣1000元折算1日 110年8月29日 本院110年度簡字第3628號 110年12月29日 同左 111年3月17日 執行案號：111年度執 字第2676號。 5 竊盜 有期徒刑3月，如易科罰金，以新臺幣1000元折算1日 110年8月15日 本院110年度簡字第3629號 110年12月29日 同左 111年3月17日 執行案號：111年度執 字第2725號。 6 竊盜 有期徒刑9月 110年8月29日 本院110年度審易字第1381號 111年3月8日 同左 111年4月13日 執行案號：111年度執 字第4667號。 7 竊盜 有期徒刑4月，如易科罰金，以新臺幣1000元折算1日 110年10月14日 本院111年度審易字第519號 111年7月27日 同左 111年8月24日 1.編號7至8曾定應執行刑，有期徒刑6月，如易科罰金，以新臺幣1000元折算1日。 2.執行案號：111年度執字第6637號。 8 竊盜 有期徒刑4月，如易科罰金，以新臺幣1000元折算1日 110年10月15日 同上 同上 同上 同上  9 竊盜 有期徒刑4月，如易科罰金，以新臺幣1000元折算1日 110年11月12日 本院111年度審易字第807號 111年9月14日 同左 111年10月19日 執行案號：111年度執 字第7784號。